臺灣臺北地方法院刑事判決　　　　　　　95年度訴字第1969號
公　訴　人　臺灣臺北地方法院檢察署檢察官
被　　　告　甲○○
上列被告因毒品危害防制條例案件，經檢察官提起公訴（95年度
毒偵字第2529號、第2688號），因被告於準備程序中對犯罪事實
為有罪之陳述，經告以簡式審判之意旨，並聽取當事人之意見後
，經本院合議庭裁定由受命法官獨任進行簡式審判程序，判決如
下：
    主    文
甲○○施用第一級毒品，累犯，處有期徒刑壹年，扣案第一級毒
品海洛因壹包（毛重零點參公克、淨重零點壹公克）、第二級毒
品安非他命貳包（總毛重肆點貳公克、總淨重參點捌公克）均沒
收銷燬之，分裝袋參只、玻璃瓶壹個、打火機壹個均沒收；又施
用第二級毒品，累犯，處有期徒刑捌月，扣案第二級毒品安非他
命捌包（總毛重拾伍點參公克、總淨重拾參點捌貳公克）均沒收
銷燬之，分裝袋伍拾捌只、電子磅秤壹個、玻璃瓶壹個、打火機
壹個均沒收。應執行有期徒刑壹年陸月，扣案第一級毒品海洛因
壹包（毛重零點參公克、淨重零點壹公克）、第二級毒品安非他
命貳包（總毛重肆點貳公克、總淨重參點捌公克）、第二級毒品
安非他命捌包（總毛重拾伍點參公克、總淨重拾參點捌貳公克）
均沒收銷燬之，分裝袋陸拾壹只、電子磅秤壹個、玻璃瓶壹個、
打火機壹個均沒收。
    犯罪事實
一、甲○○前於民國九十一年間因違反毒品危害防制條例案件，
    經本院以九十一年度簡字第四○七二號刑事簡易判決判處有
    期徒刑三月確定、復於九十二年一月至七月間，先後因施用
    第二級毒品案件，經本院分別以九十二年度簡字第一九四四
    號、三八四一號刑事簡易判決均判處有期徒刑六月確定，上
    開三罪經定應執行有期徒刑一年二月，於九十四年二月六日
    縮短刑期假釋期滿執行完畢。詎其仍不知悔改，前已於九十
    三年七月十六日執行強制戒治縮刑期滿，竟於強制戒治執行
    完畢後五年內，即九十五年九月十二日晚間某時許，在臺北
    縣新店市○○路一二一號「碧潭飯店」房號不詳之客房內，
    將第一級毒品海洛因與第二級毒品安非他命，置於其所有之
    玻璃瓶內，再以打火機燒烤之方式同時施用第一級毒品與第
    二級毒品，嗣於九十五年九月十三日二時三十分許，在臺北
    縣新店市○○路○段九十號前為警查獲，當場扣得第一級毒
    品海洛因一包（毛重○點三公克、淨重○點一公克）、第二
    級毒品安非他命二包（總毛重四點二公克、總淨重三點八公
    克），並為其採集尿液送請化驗。又於九十五年九月二十九
    日八時許為警採集尿液往前回溯九十六小時內之某日時，在
    上址「碧潭飯店」八○五號客房內，將第二級毒品安非他命
    置於其所有之上開玻璃瓶內，再以打火機燒烤之方式施用第
    二級毒品安非他命，而於九十五年九月二十八日二十三時許
    在上開「碧潭飯店」八○五室內為警查獲，並扣得第二級毒
    品安非他命八包（總毛重十五點三公克、總淨重十三點八二
    公克），以及其所有用以分裝施用毒品之分裝袋五十只與分
    裝毒品秤重時所使用之電子磅秤一個，且為其採集尿液送驗
    後，始查悉上情。
二、案經臺北縣政府警察局新店分局報請臺灣臺北地方法院檢察
    署檢察官偵查起訴，本院認不宜以簡易判決處刑，改依通常
    程序審理後，並經本院合議庭裁定由受命法官獨任進行簡式
    審判程序。
    理    由
一、訊據被告甲○○對於上開於強制戒治執行完畢五年以內施用
    第一級毒品海洛因與第二級毒品安非他命之犯行坦承不諱，
    且被告為警採集尿液送請化驗，經施以酵素免疫分析法（Ｅ
    ＩＡ）初步檢驗，呈現嗎啡與安非他命類陽性檢驗結果，再
    施以氣象層析質譜儀法（ＧＣ／ＭＳ）確認檢驗後，亦呈現
    嗎啡與安非他命陽性反應之檢驗結果等情，則有臺北縣政府
    警察局新店分局查獲毒品危害防制條例案件被移送者姓名代
    碼對照表、自願採尿同意書、臺灣檢驗科技股份有限公司九
    十五年十月九日、九十五年十月二十日濫用藥物尿液檢驗報
    告各一紙附卷可稽（九十五年度偵字第二五二九號偵查卷第
    三十二頁、第八十八頁、九十五年度偵字第二六八八號偵查
    卷第四十六頁、第四十七頁、第九十二頁）。另被告經搜索
    而扣得上開毒品與分裝袋、電子磅秤之事實，亦有臺北縣政
    府警察局新店分局搜索扣押筆錄、扣押物品目錄表、現場照
    片、自願受搜索同意書在卷可憑（九十五年度偵字第二五二
    九號偵查卷第三十五頁至第四十一頁、九十五年度偵字第二
    六八八號偵查卷第四十二頁、第三十七頁至第四十頁、第五
    十六頁至第六十四頁）。而上開於九十五年九月十三日扣得
    之白色粉末一包（毛重○點三公克、淨重○點一公克），經
    施以化學呈色法及氣相層析質譜儀分析法鑑定後，確認含有
    第一級毒品海洛因成分，有法務部調查局鑑定書九十五年十
    月三十一日調科壹字第○九五二三○三○九六○號鑑定書一
    紙可參（九十五年度偵字第二五二九號偵查卷第八時五頁）
    ，另扣案之透明結晶體二包（總毛重四點二公克、總淨重三
    點八公克），經檢驗後則確認含有第二級毒品安非他命成分
    等情，亦有臺北縣政府警察局新店分局查獲毒品危害防制條
    例案件毒品初步鑑驗報告單一紙可證（九十五年度偵字第二
    五二九號偵查卷第四十四頁）。而九十五年九月二十八日為
    警所扣案之透明結晶體八包（總毛重十五點三公克、總淨重
    十三點八二公克），經檢驗後亦確認含有第二級毒品安非他
    命成分，此有臺北縣政府警察局新店分局查獲毒品危害防制
    條例案件毒品初步鑑驗報告單一紙附卷可參（九十五年度偵
    字第二六八八號偵查卷第四十一頁）。且甲基安非他命經口
    服投與後約百分之七十於二十四小時內自尿中排出，約百分
    之九十於九十六小時內自尿中排出，其檢出與投與方式、投
    與量、個人體質、採尿時間與檢測儀器之精密度等諸多因素
    有關，因此僅憑尿液中呈安非他命陽性反應，並無法確實推
    算吸食時間距採尿時間長短，唯依上開資料推斷，最長可能
    不會超過四日（即九十六小時），此業經行政院衛生署藥物
    食品檢驗局八十一年二月八日藥檢壹字第一五七號函示明
    確。至於被告於九十三年七月十六日執行強制戒治縮刑期滿
    而執行完畢等情，則有臺灣高等法院被告全國前案紀錄表一
    份在卷可參。被告上開任意性之自白，經前揭證據補強後，
    應認與事實相符，而得作為認定被告犯罪之證據。本案事證
    明確，被告犯行堪以認定，應依法論科。
二、查海洛因與安非他命分別屬於毒品危害防制條例第二條第二
    項第一款、第二款所規定之第一級、第二級毒品，核被告施
    用海洛因與安非他命之行為，分別係犯毒品危害防制條例第
    十條第一項、第二項之施用第一級毒品罪與施用第二級毒品
    罪。被告於九十五年九月十二日晚間某時同時將第一級毒品
    海洛因與第二級毒品安非他命置於玻璃瓶內施用之行為，係
    以一行為而觸犯二罪名，為想像競合犯，應從較重之施用第
    一級毒品罪處斷。其持有第一級毒品海洛因與第二級毒品安
    非他命之目的，在於供己吸食，其施用毒品前之持有毒品之
    低度行為，應為施用毒品之高度行為所吸收，不另論罪。其
    於九十五年九月十二日施用第一級毒品海洛因之犯行，與九
    十五年九月二十九日八時許為警採尿往前回溯九十六小時內
    某時施用第二級毒品安非他命之犯行，犯意各別、行為互異
    ，應予分論併罰。末查被告於九十一年間因違反毒品危害防
    制條例案件，經本院以九十一年度簡字第四○七二號刑事簡
    易判決判處有期徒刑三月確定、復於九十二年一月至七月間
    ，先後因施用第二級毒品案件，經本院分別以九十二年度簡
    字第一九四四號、三八四一號刑事簡易判決均判處有期徒刑
    六月確定，上開三罪經定應執行有期徒刑一年二月，於九十
    四年二月六日縮短刑期假釋期滿執行完畢等情，有臺灣高等
    法院被告前案紀錄表乙紙附卷可稽，於五年以內故意再犯本
    件有期徒刑以上之罪，為累犯，均應依刑法第四十七條第一
    項之規定，加重其刑。爰審酌被告素行不佳，前已因施用毒
    品案件經法院裁定施以強制戒治、仍無法戒除毒癮、顯見其
    自制性薄弱、無法抗拒毒品之誘惑，且施用毒品除戕害己身
    健康之外、更造成社會上毒品流通、犯罪所生危害非輕，惟
    被告已坦承犯行，表示悔悟，犯後態度良好，及其生活狀況
    與智識程度等一切情狀，分量處如主文所示之刑，並定應執
    行刑。扣案第一級毒品海洛因一包（毛重○點三公克、淨重
    ○點一公克）、第二級毒品安非他命二包（總毛重四點二公
    克、總淨重三點八公克）、第二級毒品安非他命八包（總毛
    重十五點三公克、總淨重十三點八二公克），均應依毒品危
    害防制條例第十八條第一項前段規定沒收銷燬之。至於被告
    施用第一級毒品與第二級毒品安非他命所使用之玻璃瓶與打
    火機各一個，雖未據扣案，然為被告所有供本件犯罪所用之
    物，且無證據證明業已滅失，應予宣告沒收，而扣案被告所
    有之分裝袋五十只、分裝毒品時所使用之電子磅秤一個，以
    及裝有上開扣案毒品之分裝袋共十一只，亦為被告所有供犯
    罪所用之物，自應予宣告沒收。
據上論斷，應依刑事訴訟法第二百七十三條之一第一項、第二百
九十九條第一項前段，毒品危害防制條例第十條第一項、第二項
、第十八條第一項前段，刑法第十一條前段、第五十五條、第五
十一條第五款、第九款、第十款、第四十七條第一項、第三十八
條第一項第二款，判決如主文。
本案經檢察官黃于真到庭執行職務
中　　華　　民　　國　　96　　年　　2 　　月　　16　　日
　　　　　　　　　刑事第七庭  法　官　余明賢
以上正本證明與原本無異。
如不服本判決，應於判決送達後10日內，向本院提出上訴狀。
　　　　　　　　　　　　　　　書記官　葉潔如
中　　華　　民　　國　　96　　年　　2 　　月　　16　　日
附錄本案論罪科刑法條全文
毒品危害防制條例第十條
施用第一級毒品者，處六月以上五年以下有期徒刑。
施用第二級毒品者，處三年以下有期徒刑。
